Inventaris van het archief van de Griffie van de provincie Zuid-Holland(1826) 1946 - 1975 (1991)
Nationaal Archief, Den Haag
- Organisatie en personeel, taken, toezicht, 1.
  - Taken, 1.2.
    - Verkeer en vervoer, 1.2.06.
      - Aanleg en verbetering van wegen en waterovergangen, 1.2.06.04.
        - Tunnels, 1.2.06.04.5.
          - Tunnel onder de Dordtse Kil (Kiltunnel), 1954-1975; 2787-2791
            - Beantwoording van vragen, gesteld door Th.P.C. van Halewijn, drs. J.L.M. Hakvoort en F.A. Diepenhorst, inzake de overschrijding van de kostenraming bij de aanleg van de Kiltunnel, 1975, 2791
          - Voorbereiding van de mogelijke aanleg van een fietstunnel onder de oostelijke oprit naar een hefbrug te Boskoop, 1958; 2792
          - Bevordering van de realisering van de Blankenburgtunnel bij Maassluis en Rosenburg, 1964-1971; 2793
      - Overige zorg voor wegen en waterovergangen, 1.2.06.05.
        - Vergunningverlening krachtens het Zuid-Hollands Wegenreglement, 1936-1972; 2794-2799
          - Gemeente Dordrecht, voor het hebben, gebruiken en onderhouden van gasleidingen en elektrische geleidingen in de PW 36 (Veerweg) te Papendrecht, 1936 - 1962, 2794
          - NV Leerdamsche Waterleiding Maatschappij te Leerdam, voor het hebben en houden van waterleidingbuizen in de PW 39, 1937 - 1966, 2795
          - Koninklijke Landmacht, voor het leggen en behouden van pijpleidingen voor kerosine in en door de provinciale wegen tussen Ypenburg en Woensdrecht, 1955 - 1972, 2796
          - Gemeente Maasdam, voor het leggen en laten liggen van een riolering door de PW 5 ('s-Gravendeel-Blaaksedijk) en het dempen van de sloot langs de Lageweg te Maasdam, 1960 - 1966, 2797
          - Gemeente Middelharnis, voor het laten staan van een vijzelgemaaltje en het laten leggen van een pijpleiding van betonbuizen langs en door het fietspad, behorend bij de PW Middelharnis-Achthuizen, 1965, 2798
          - Gemeente Haastrecht, voor het leggen van een rioolpersleiding door de PW 28 (Gouda-Oudewater), 1966, 2799
        - Vaststelling en wijziging van het Zuid-Hollands wegenreglement, 1945-1974; 2800-2803
          - 1945-1950, 2800
            Met een voorstuk van 1935
          - 1951, 2801
          - 1964-1969, 2802
          - 1968-1974, 2803
        - Ontheffingverlening voor uitwegen, 1949-1973; 2804-2806
          - Een particulier, voor het aanleggen van een uitweg naar de PW 5 (Leiden-Nieuwe Wetering), 1949, 2804
          - Vereniging voor Gereformeerd Lager Onderwijs te Oud-Beijerland, voor een uitweg naar de SW 43, alsmede een overeenkomst betreffende het onderhoud van de haag tegenover de uitweg, 1949 - 1973, 2805
          - Wijziging van de voorwaarden in de ontheffingen, 1962 - 1972, 2806
        - Samenstelling van een nieuwe Wegenkaart van de Provincie Zuid-Holland, 1954-1955; 2807
        - Vergunningverlening aan de gemeente Zuidland voor het leggen van een rioolleiding met bijbehorende putten in de PW 33 (Nieuwesluis-Spijkenisse), 1955; 2808
        - Subsidieverlening aan de gemeente Alpen aan den Rijn ten behoeve van het aanbrengen van oevervoorzieningen langs de Heimanswetering, 1960-1972; 2809
      - Toezicht op verkeer en vervoer over wegen, 1.2.06.06.
        - Onttrekking van wegen en bruggen aan het openbaar verkeer, 1948-1976; 2810-2838
          - Diverse wegen in Zuid-Beijerland, Leiden, Rozenburg en Sliedrecht, alsmede vergunningverleningen en een overeenkomst met de Nederlandse Spoorwegen, 1948 - 1958, 2810
          - Brug in het Lubbertjesgat te Ottoland en Groot-Ammers, 1950, 2811
          - Kleinjanbrug te Woerden/Harmelen, 1950, 2812
          - Gedeelte van het Rijn-Schiekanaal tot de Laan van Altena (gedeelte van het pad langs de Kastanjewetering) te Delft, 1951, 2813
          - Gedeelte van het Mannenpad te Ouddorp, 1957, 2814
          - Gedeelte van de Schoolstraat te Nieuwerkerk aan den IJssel, 1961, 2815
          - Gedeelte van het Hoflandse Kerkpad te Pijnacker, 1963 - 1964, 2816
          - Gedeelte van de Wieldijk (PW 33) te Nieuwesluis ten behoeve van de uitvoering van Hartelkanaalwerken, 1963 - 1968, 2817
          - Drietal aansluitingen van de PW 32 (Rotterdam-Brielle) te Rhoon en Portugaal, 1966 - 1967, 2818
          - Steenenkade te Rotterdam en Rhoon, 1967, 2819
          - Gedeelte voetpad in de polder De Oude Stad te Middelharnis, 1967 - 1968, 2820
          - Opritten van de Kanaaldijk te Katwijk, 1968 - 1969, 2821
          - Gedeelte van de 's-Gravendamseweg te Noordwijkerhout, 1968-1970, 2822
          - Aansluiting aan de SW 22 (Nieuwe Hoefweg) te Bleiswijk, 1969-1970, 2823
          - Gedeelte van de Kanaaldijk en het Kanaalpad te Rijnsburg en Katwijk, 1969 - 1970, 2824
          - Gedeelte van de Westkanaalweg te Alphen aan den Rijn, 1969-1970, 2825
          - Gedeelte van de Boomgaardlaan of Laantje te Leiderdorp, 1970 - 1971, 2826
          - Gedeelte van de Krommeweg en het Korte Dijkje te Hellevoetsluis ten behoeve van de aanleg van RW 57 te Voorne, 1970 - 1972, 2827
          - Gedeelte van de Grote Schelluinsekade te Schelluinen ten behoeve van de reconstructie van de RW 15, 1970 - 1971, 1973, 2828
          - Weggedeelten van de Tussenweg, de Westdijk en de Groene Weg te Hellevoetsluis ten behoeve van de aanleg van SW 31, 1971 - 1974, 2829
          - Gedeelten van de Achterweg, Torenvlietslaan, Broekweg en Zonneveldslaan te Valkenburg, 1971 - 1975, 2830
          - Verbindingsweg tussen de westelijke parallelweg van RW 13 en de Doenkade te Rotterdam, 1971 - 1975, 2831
          - Weggedeelten tussen de Eendrachtsdijk en Stellendam te Goedereede ten behoeve van de reconstructie van de TW 114, 1973 - 1976, 2832
          - Gedeelte van de Bastaardkade te Lexmond, 1974 - 1975, 2833
          - Gedeelte van de Hogeweg te Ridderkerk, 1974 - 1975, 2834
          - Gedeelte van de Reijersteinseweg te Hagestein, 1974 - 1975, 2835
          - Gedeelte van de secundaire rijbaan van de Nijverheidsstraat te Dordrecht, 1974 - 1975, 2836
          - Gedeelte van het Jaagpad langs de Rijn te Alphen aan den Rijn, 1974 - 1975, 2837
          - Gedeelten van de Lange Dreef, de Hogelandseweg en de Biezenweg te Hagestein, 1974 - 1975, 2838
        - Beantwoording van een brief aan de officier van justitie betreffende de rechtsgeldigheid van zonder besluit van Gedeputeerde Staten geplaatste verkeersborden, 1967-1968; 2839
        - Nota's betreffende gelijkvloerse kruisingen, uitzichthoeken en beschouwingen over de activiteiten op het gebied van de verkeersveiligheid, opgesteld door de provinciale waterstaatsdiensten, 1970-1971; 2840
        - Standpuntbepaling betreffende een provinciale ongevallenregistratie, 1974; 2841
      - Verkeer en vervoer over rails, 1.2.06.07.
        - Vergunningverlening aan de Hollandsche Electrische Spoorweg Maatschappij voor de aanleg van een toegangsweg naar het station Aarlanderveen, alsmede overeenkomsten van de Maatschappij met diverse polders en vergunningen, 1907-1913; 2842
        - Voorstellen van het Rijk en de Provincie inzake de verdeling van aflossingen van de renteloze voorschotten, verstrekt aan de Rotterdamse Tramweg Maatschappij, 1957-1966; 2843-2844
          - Deel 1, 1957 - 1966, 2843
          - Deel 2, 1957 - 1966, 2844
        - Standpuntbepaling betreffende de provinciale rol in de verbetering van de wegen en het openbaar vervoer in de Haagse agglomeratie, 1964-1966; 2845
        - Beleidsbepaling betreffende de railinfrastructuur in het Haagse en Rotterdamse stadsgewest, 1971-1972; 2846
        - Standpuntbepaling inzake de voorgenomen sluiting van laad- en losperrons van de Nederlandse Spoorwegen, 1971-1972; 2847
        - Beantwoording van vragen, gesteld door diverse personen in de Statenvergaderingen, inzake het tracé van de Schiphollijn, 1974-1975; 2848
      - Verkeer en vervoer over water, 1.2.06.08.
        - Algemeen, 1.2.06.08.1.
          - Verslagen betreffende de provinciale kanalen in verband met de standpuntbepaling betreffende de verhoging van de kanaalrechten, (1918) 1947 - 1949; 2849
          - Wijziging van de Verordening scheepvaartbelangen en het Vaarwegenreglement, 1936-1971; 2850-2852
            - 1936-1948, 2850
            - 1952-1964, 2851
            - 1954-1971, 2852
          - Wijziging van de Verordening scheepvaartbelangen Zuid-Holland, het Vaarreglement en de Verdelingsverordening tertiaire wegen 1938 in het kader van de zuivering van het provinciaal bezettingsrecht, 1947; 2853
          - Overeenkomst met de samenwerkende Kamers van Koophandel en de Fabrieken van Zuid-Holland in het kader van de ijsbestrijding op vaarwegen in Zuid-Holland, 1948-1974; 2854
          - Plassenverordening Zuid-Holland, 1948-1975; 2855-2859
            - Wijziging, 1948 - 1955, 2855
            - Wijziging in verband met het toegenomen aantal woonschepen, alsmede toepassing daarvan voor de Kagerplassen, 1949, 2856
              Met voorstukken vanaf 1933
            - Wijziging en daarbij behorende richtlijnen, alsmede enkele vergunningverleningen, 1954 - 1975, 2857-2859
              - 1954-1968, 2857
              - 1965-1975, 2858
              - 1972-1973, 2859
          - Opheffing van de sluisjes te Oude Wetering en Rijpwetering en de daarbijbehorende wijzigingen van de bijzondere reglementen van de Googerpolder, de Veender en de Lijkerpolder, 1951-1955; 2860
          - Vaststelling van richtlijnen voor het innemen van een ligplaats met woonschepen in de Kralingse plas, de Rotte en de Bergse plassen, 1954-1955; 2861
          - Beoordeling van de Plassenverordening van de gemeente Reeuwijk, 1954-1958; 2862
          - Vaststelling en wijziging van de Woonschepenverordening, 1954-1974; 2863-2864
            - 1954-1968, 2863
            - 1965-1974, 2864
          - Verordening snelle motorboten Zuid-Holland, 1959-1972; 2865-2866
            - Vaststelling, 1959 - 1964, 2865
            - Wijziging, 1965 - 1972, 2866
          - Vergunningverlening krachtens de Verordening Scheepvaartbelangen, 1965-1976; 2867-2871
            - Gemeente Rotterdam, voor het aanbrengen en hebben van een gasleiding door de Delfshavense Schie, 1965 - 1966, 2867
            - NV Nederlandse Gasunie te 's-Gravenhage, voor het leggen en hebben van een gastransportleiding door de Rijn te Valkenburg en Oegstgeest, 1965 - 1966, 2868
            - Gemeenschappelijk Energiebedrijf Gouda en Omstreken te Gouda, voor het leggen en hebben van een tweetal 50 KV zinkerkabels en een telecommunicatiekabel door de Enkele en Dubbele Wiericke, 1966, 2869
            - NV Nederlandse Gasunie te Groningen, voor het leggen van een gasleiding over de Reijnerwatering, de Lange Watering, de Strijp en het Nieuwe Water, 1966, 2870
            - NV Nederlandse Gasunie, te Alphen aan den Rijn, voor het leggen van watertransportleidingen in Alphen aan den Rijn, alsmede het beheer en behoud hiervan, 1975 - 1976, 2871
          - Standpuntbepaling inzake het verzoek van het Kadewaterschap Ade om ontheffing voor het afsluiten voor de scheepvaart van twee Vaarsloten en de Achterwatering te Hoogmade, 1971-1974; 2872
          - Beantwoording van vragen, gesteld door diverse personen in de Statenvergadering, inzake vaarwegen, 1972-1975; 2873-2874
            - J. Visser, inzake de Voornse Sluis, 1972, 2873
            - Mw. A.C.M. Blaauw-Rieu, inzake de aanleg van het zoetwaterkanaal Waddinxveen-Voorburg, 1975, 2874
          - Wijziging van de Verordening op de heffing en invordering van kanaalgelden, 1973-1974; 2875
          - Vaststelling van maatregelen in verband met de schade in de vorm van afkalving, die door motorvaartuigen toegebracht wordt aan de oevers van boezemwateren, 1975; 2876
          - Verslag van een bespreking met de woonschepencommissie, gehouden op 6 december 1974, inzake de woonschepenproblematiek, 1975; 2877
        - Vaarwegen, 1.2.06.08.2.
          - Aarkanaal, 1.2.06.08.2.01.
            - Afkoop van de jaarlijkse bijdrage in de kosten van het onderhoud van het Aar- en Amstelkanaal door het Rijk, 1972; 2878
            - Vernieuwing van oevervoorzieningen van het Aarkanaal langs de Oostkanaalweg tussen hm 66 en hm 70 en tussen hm 89.25 en hm 92.4 te Ter Aar en Nieuwveen, volgens bestek 8 van 1975, 2879
          - Bakkersloot, 1.2.06.08.2.02.
            - Vergunningverlening aan de NV Nederlandse Gasunie voor de aanleg van hoofdaardgasleidingen in de Bakkersloot, de Meerburgerwatering, de Vrouwenvaart en de Weipoortse Vliet, 1966; 2880
          - Gouwe, 1.2.06.08.2.03.
            - Verbreding van de Gouwe ten noorden van de westzijde van de hefbrug, alsmede aanbrenging van een oevervoorziening langs de Gouwe te Boskoop, 1971-1973; 2881
            - Overname van het onderhoud van de oevervoorziening van de Gouwe van een particulier te Boskoop, 1973-1974; 2882
          - Heimanswetering, 1.2.06.08.2.04.
            - Vaststelling en wijziging van de Verordening, inzake de bescherming van oevers langs de Heimanswetering en de Woudwetering tegen afslag, 1946-1969; 2883
            - Overname in onderhoud van een gedeelte van oevervoorziening langs de Heimanswetering te Alphen aan den Rijn van een particulier, 1962, 1964; 2884
          - Nieuwe Waterweg, 1.2.06.08.2.05.
            - Vergaderingen van de Commissie Nieuwe Waterweg, 1958-1959; 2885
          - Oude Wetering, 1.2.06.08.2.06.
            - Schulpstuw in de Oude Wetering te Alkemade en Leimuiden, 1974-1975; 2886-2887
              - Aanbrenging van pompinstallaties, volgens overeenkomst I/1974, 1974 - 1975, 2886
              - Maken van de onderbouw van de schulpstuw, volgens bestek 36 van 1972, 1974 - 1975, 2887
          - (Oude) Rijn, 1.2.06.08.2.07.
            - Beleidsbepaling betreffende het verbeteren als vaarweg van de Oude Rijn bij Bodegraven, 1954-1968; 2888
            - Overeenkomsten met particulieren en organisaties inzake het overnemen door de provincie van het onderhoud van de oevervoorziening van de Oude Rijn, 1966-1975; 2889-2892
              - Van de Zijl te Leiden tot de te bouwen brug bij Bodegraven, 1966 - 1969, 2889
              - Hazerswoude, 1970 - 1971, 2890
              - Koudekerk aan den Rijn, 1971 - 1975, 2891
              - Alphen aan den Rijn, 1974 - 1975, 2892
          - Rijn-Schiekanaal, 1.2.06.08.2.08.
            - Overname van oevervoorzieningen van het Rijn-Schiekanaal van particulieren, 1967-1974; 2893-2895
              - 's-Gravenhage, 1967 - 1969, 2893
              - Voorschoten, 1968 - 1969, 2894
              - Voorburg, 1969 - 1974, 2895
            - Verlening van een bijdrage in de kosten van de bochtafsnijding in de Delftse Schie te Overschie en het bouwen van de Cypreense brug, alsmede het beantwoorden van vragen, gesteld door A. Vlasboom in de Statenvergadering, 1972-1974; 2896
            - Vernieuwing van de oevervoorziening van het Rijn-Schiekanaal, 1974-1976; 2897-2898
              - Vrijebansekade en het Oostplantsoen te Delft, volgens bestek 25 van 1974, 1974 - 1976, 2897
              - Oostzijde van het kanaal langs de Leidsekade te Leidschendam, volgens bestek 26 van 1974, 1975 - 1976, 2898
            - Beantwoording van vragen, gesteld door T.P.C. van Halewijn en mw. J.W.H. Vellekoop-Weijtze in de Statenvergadering, inzake de openbaarmaking van een ambtelijke mening omtrent de verruiming van de doorvaartafmetingen van de kunstwerken in het gedeelte van het Rijn-Schiekanaal tussen de Hoornbrug en de sluizen in Leidschendam, 1975; 2899
          - Turfsingelgracht, 1.2.06.08.2.09.
            - Vernieuwing van de beschoeiing van de Turfsingelgracht te Gouda, 1968; 2900
              Met voorstukken van 1922 - 1926
          - Vlaardingervaart, 1.2.06.08.2.10.
            - Aanleg van een tweede waterkering langs de oostzijde van de Vlaardingervaart tussen hmp 51.00 en hmp 78.00 te Vlaardingen, volgens bestek 4 van 1973, 1974-1975; 2901
          - Woudwetering, 1.2.06.08.2.11.
            - Overname van het onderhoud van oevervoorziening van de Woudwetering te Woubrugge van particulieren, 1966-1969; 2902-2903
              - Westelijke oever, 1966 - 1967, 2902
              - Oostelijke oever, 1966 - 1969, 2903
        - Havens, 1.2.06.08.3.
          - Bemoeienis met de totstandkoming van een havenschap of havengewest voor het gebied van de Beneden-Maas, 1937-1956; 2904
          - Subsidieverlening aan de gemeente Maassluis ten behoeve van het uitbaggeren van de buitenhaven, 1946-1950; 2905
          - Bemoeienis met het vraagstuk inzake de aanleg van een zeehaven in Katwijk aan Zee, 1946-1957; 2906
          - Herstel van de haven van Oude-Tonge, 1948-1950; 2907
          - Verlening van een tegemoetkoming in de kosten voor het herstel van oorlogsschade aan de haven en kade van de gemeente Herkingen, 1948-1950; 2908
          - Subsidieverlening in de kosten van het onderhoud aan de haven van Stellendam, aan de gemeente Stellendam, 1952-1963; 2909
          - Haven van Middelharnis, 1953-1967; 2910-2911
            - Vaststelling en wijziging van een regeling met de gemeente Middelharnis betreffende het onderhoud van de haven, 1953, 2910
            - Herstel van de kademuur aan de zuidoostbuitenzijde van de schutsluis, 1964 - 1967, 2911
          - Bemiddeling inzake de verbetering van de haven te Scheveningen, 1954-1957; 2912
          - Bemoeienis met de aanleg van een haven te Sliedrecht aan de zuidzijde van de Merwede, 1954-1959; 2913
          - Beleidsbepaling betreffende de ontwikkeling van de Rijnmondhavens, 1957-1965; 2914-2916
            - Deel 1, 1957 - 1961, 2914
            - Deel 2, 1958 - 1960, 2915
            - Deel 3, 1960 - 1965, 2916
          - Inrichting van een provinciale opleghaven voor in beslaggenomen woonschepen in de Kromme Gouwe te Waddinxveen, 1967-1973; 2917
          - Beantwoording van vragen, gesteld door diverse personen in de Statenvergadering, inzake havens, 1969-1974; 2918-2919
            - S.J. van den Bergh, inzake het Overlegorgaan Zeehavenontwikkeling Zuid-West Nederland, 1969, 2918
            - J.W. Sluiter, inzake de opheffing van drie jachthavens aan de Oude Maas, 1973 - 1974, 2919
      - Verkeer en vervoer door de lucht, 1.2.06.09.
        - Beantwoording van vragen, gesteld door P.G.J. Bakker in de Statenvergadering, inzake de ontwikkeling van kleine vliegvelden, 1973; 2920
        - Reactie op het rapport "Een luchthaven in de ruimtelijke structuur van Zuid-West-Nederland", opgesteld door de Commissie luchtvaartterreinen van het Overlegorgaan Zeehavenontwikkeling Zuid-West Nederland, 1974-1976; 2921
        - Standpuntbepaling inzake de aanwijzing door de minister van Verkeer en Waterstaat van een terrein in Hoek van Holland als luchtvaartterrein voor het gebruik van hefschroefvliegtuigen, 1975; 2922
      - Telecommunicatie, 1.2.06.10.
        - Bemoeienis met de wijzigingen van de bepalingen inzake de samenstelling het bestuur van de P.T.T. en de wijze van benoeming van de leden, 1955-1974; 2923-2924
          - 1955-1962, 2923
          - 1963-1974, 2924
        - Standpuntbepaling betreffende het regionale radio- en televisiebeleid, 1966-1977; 2925-2926
          - Deel 1, 1966 - 1977, 2925
          - Deel 2, 1973, 2926
            Met voorstukken vanaf 1970
    - Economische aangelegenheden, 1.2.07.
      - Beleid en ontwikkeling, 1.2.07.1.
        - Algemeen, 1.2.07.1.1.
          - Stichting Zuid-Holland 1940, met als doel stimulering van het herstel van het bedrijfsleven door het geven van kredieten als tegemoetkoming voor geleden materiële schade in de oorlog, 1940-1950; 2927-2928
            - Instelling en vergaderingen, 1940 - 1950, 2927
            - Verslag over de periode 1 juni 1940 - 31 mei 1946, 1946, 2928
          - Verlening van medewerking bij de oprichting van het (Sociaal) Economisch Technologisch Instituut (E.T.I.) Zuid-Holland, alsmede vaststelling en wijzigingen van de subsidieregeling met de samenwerkende Kamer van Koophandel en Fabrieken van Zuid-Holland ten behoeve van het voornoemde Instituut, 1940-1973; 2929
          - Subsidieverlening aan de borgstellingfondsen voor de middenstand, 1947-1973; 2930-2931
            - Deel 1, 1947 - 1973, 2930
            - Deel 2, 1947 - 1973, 2931
          - Deelname en kredietverlening aan het Waarborginstituut voor de tuinbouw in Zuid-Holland, 1949-1974; 2932
          - Notulen van vergaderingen van de Commissie tuinbouwvestiging B-driehoek, 1958-1959; 2933
            B-driehoek: Berkel en Rodenrijs, Bergschenhoek en Bleiswijk
          - Nota betreffende de spreiding van inkomens in Zuid-Holland, 1959; 2934
          - Subsidieverlening aan het Comité Ontwikkeling Middelgrote en Kleine Ondernemingen, 1959-1971; 2935
          - Vergaderingen van de Vaste commissie van advies en bijstand voor economische en technische voorzieningen, 1968, 1975; 2936
        - Ruilverkaveling en landinrichting, 1.2.07.1.2.
          - Ruilverkaveling Voorne-Putten, 1944-1973; 2937-2941
            Met tekeningen. Zie ook de inventaris van het archief van de Griffie van de provincie Zuid-Holland 1976 - 1986, inv.nrs 3425-3436
            - Behandeling van de aanvraag van de voormalige Nederlandsche Landstand voor de ruilverkaveling op Voorne-Putten en Goeree-Overflakkee, 1944 - 1947, 2937
            - Aanvraag tot ruilverkaveling door het Waterschap De Brielse dijkring, 1956 - 1960, 2938
            - Aanvraag tot en voorbereiding van de ruilverkaveling van Voorne-Putten, alsmede vaststelling van de voorlopige blokbegrenzing van de ruilverkaveling,1963 - 1968, 2939
            - Behandeling van bewaarschriften tegen het voorlopige Landschapsplan, 1973, 2940
            - Voorlopige vaststelling van het Plan van wegen en waterlopen, Landschapsplan en blokgrenzen, 1973, 2941
          - Ruilverkaveling Alblasserwaard, 1945-1976; 2942-2950
            Zie ook de inventaris van de Griffie van de provincie Zuid-Holland 1976 - 1986, inv.nrs 3437-3439
            - Aanvraag tot ruilverkaveling, goedkeuring en ter visie legging van de bij de aanvraag behorende voorlopige ruilverkavelingsplannen, alsmede aanvaarding van de financiële consequenties voor de provincie, 1945 - 1965, 2942
            - Toedeling en uitruil van gronden van de provincie, onder andere in het kader van de voorgenomen aanleg van SW 44, alsmede de standpuntbepaling inzake de aanleg van een parallelweg langs de dijk tussen Alblasserdam en Kinderdijk, 1956-1974, 2943
            - Beantwoording van de bezwaren op de ter visie gelegde voorlopige ruilverkavelingsplannen en de vaststelling van het voorlopige Plan van wegen en waterlopen, voorlopige Landschapsplan, lijst van eigenaren en de kaart van het ruilverkavelingsblok, 1965, 2944
            - Wijzigingen van de blokgrens, 1967 - 1971, 2945
            - Standpuntbepaling inzake de aanleg van parallelwegen van de voorgenomen SW 29 en 37 als quartaire wegen ten behoeve van het landbouwverkeer, 1967 - 1972, 2946
            - Wijzigingen van het voorlopige vastgestelde Plan van wegen en waterlopen, alsmede de toekenning van een provinciale bijdrage voor de aanleg van landbouwweg 52a in de polder Ottoland, 1969 - 1970, 2947
            - Plan van wegen, waterlopen, kaden en kunstwerken en het landschapsplan, inclusief de toewijzing van eigendom, beheer en onderhoud van werken, 1973 - 1976, 2948-2950
              - Vaststelling van het plan van het eerste gedeelte van de ruilverkaveling, 1973 - 1976, 2948
              - Vaststelling van het plan van het tweede gedeelte van de ruilverkaveling, 1973 - 1976, 2949
              - Staten met gegevens van de wegen en waterlopen van het tweede gedeelte van de ruilverkaveling, 1973 - 1976, 2950
          - Goedkeuring van de aanvraag en de behorende voorlopige ruilverkavelingsplannen, alsmede wijzigingen van de blokgrens van de ruilverkaveling Langeveld te Noordwijk, 1952-1958; 2951